【裁判字號】    89,易,779
【裁判日期】    891006
【裁判案由】    竊盜
【裁判全文】
臺灣板橋地方法院刑事判決                          八十九年度易字第七七九號
    公  訴  人  臺灣板橋地方法院檢察署檢察官
    被      告  丁○○
右列被告因竊盜案件，經檢察官提起公訴（八十九年度偵緝字第一七七號），本院判
決如左：
    主  文
丁○○竊盜，處有期徒刑柒月。
    事  實
一、丁○○意圖為自己不法之所有，於民國八十八年二月十二日八時許，在臺北縣汐
    止鎮鄉○路○段二八一號前，利用甲○○將其所有車牌號碼為Ｑ六－三八二六號
    之自用小客車停放在路邊，而不及注意之際，以不詳之方式竊取該車，得手後，
    即供己使用。嗣於同年三月十六日凌晨五時許（起訴書誤載為十九時許），在臺
    北縣蘆洲市○○○路，丁○○將上開竊得之自用小客車借給丙○○（收受贓物部
    分，業經本院以八十九年度易字第四一四號判決有罪）使用，而於同日十九時許
    ，丙○○駕駛該車行經臺北縣蘆洲市○○路一八八號時，為警當場查獲，並扣得
    丁○○所有之上開自用小客車鑰匙一把（起訴書誤載為上開自用小客車）。
二、案經臺北市政府警察局中正第二分局移送臺灣板橋地方法院檢察署檢察官偵查起
    訴。
    理  由
一、訊據被告丁○○矢口否認有上開竊盜之犯行，辯稱：車子係丙○○於八十八年三
    月十一日左右陪伊至臺北縣蘆洲市○○街向乙○○借的，由乙○○將上開自用小
    客車及其鑰匙一把交給伊，伊即當場將該車及鑰匙一把借給丙○○，是丙○○要
    用車子才叫伊向乙○○借的，車子不是伊偷的云云。惟查，右揭事實，業據被害
    人甲○○於警訊時指述歷歷，復據證人丙○○於警訊時、偵查中及本院審理時、
    證人戊○○於偵查中及本院審理時、證人乙○○於本院審理時分別證述明確，且
    渠等之證詞互核亦相符，並有上開自用小客車鑰匙一把扣案可佐及贓物認領保管
    單、失竊報告、車輛車牌失竊作業－查獲車輛認可資料各一份附卷可稽。被告初
    於偵查中既辯稱「我沒有車子借丙○○」等語，卻於本院審理時為與此矛盾之辯
    詞，業如前述，自難據為有利被告之認定，是被告所辯，即無足採。事證明確，
    被告之犯行堪以認定。
二、核被告所為，係犯刑法第三百二十條第一項之竊盜罪。爰審酌被告之品行、被告
    年輕力壯，不思循正途努力向上，竟意圖不勞而獲致犯本案之罪，其犯罪之動機
    、目的、手段、犯罪所生之危害、犯罪後猶飾詞狡辯，且經二次通緝始到案（有
    臺灣板橋地方法院檢察署及本院之通緝書各一份在卷足憑）之態度等一切情狀，
    量處如主文所示之刑，以示懲儆。
三、至扣案之被告所有之上開自用小客車鑰匙一把，因訊據被告矢口否認有上開竊盜
    之犯行在卷，復查無任何證據足資證明係被告所有供犯本件之罪所用之物，故不
    予宣告沒收，併予敘明。
據上論斷，應依刑事訴訟法第二百九十九條第一項前段，刑法第三百二十條第一項，
罰金罰鍰提高標準條例第一條前段，判決如主文。
本案經檢察官曾文鐘到庭執行職務
中      華      民      國      八十九      年     十     月     六     日
                                      臺灣板橋地方法院刑事第一庭
                                          法  官  楊  千  儀
右正本證明與原本無異。
如不服本判決應於送達後十日內向本院提出上訴狀。
                                          書記官  王      明
中      華      民      國      八十九      年     十     月    十六    日
附錄本案論罪科刑法條全文
刑法第三百二十條第一項
意圖為自己或第三人不法之所有，而竊取他人之動產者，為竊盜罪，處五年以下有期
徒刑、拘役或五百元以下罰金。
（罰金已依罰金罰鍰提高標準條例提高為十倍）


司法院資訊處製作；財團法人民間司法改革基金會備份。
